

Rafael Cabrera Parga

INGENIERO DE SOFTWARE Y PROGRAMADOR WEB FULLSTACK







rafa.cabrera.parga en gmail.com unodelostrece.com/cv

Perfil profesional

Ingeniero Superior en Informática, especializado en desarrollo web. He sido socio en las dos últimas empresas en que he trabajado. Socio no fundador en yodetiendas.com en la que he llevado a cabo todas las labores de programación, análisis y diseño de la aplicación, coordinando un equipo técnico de 4 personas. Socio fundador en moobis.tv en la que he programado el backend y he sido CTO de un equipo técnico de 4 programadores y un un sysadmin.

Tengo casi 10 años de experiencia como programador web backend en PHP (con la correspondiente parte de front en JQuery). Tengo experiencia en tecnologías web modernas como Mongo, Node, Express y React para el frontend. He desarrollado APIs con frameworks como Loopback y SailsJS y actualmente estoy desarrollando una web app con React, Node (Loopback), Mongo y Python

Asisto regularmente a eventos y ferias de programación que me ayudan a formarme en las tecnologías innovadoras que más me interesan y que se están utilizando en el mundo. Me gusta mucho aprender cosas nuevas y cuando puedo las aplico en mi trabajo.

Experiencia laboral

IULIO 2011 - ABRIL 2017

Ingeniero de software y programador fullstack

yodetiendas.com

Análisis, diseño y desarrollo de la página yodetiendas.com, un marketplace generalista. Coordinación y planificación del equipo ténico. Desarrollada en PHP y MySQL utilizando JQuery para el frontend. Conectada a multitud de APIs externas, como Google Shopping, Mailchimp y muchas otras. Plataforma desarrollada sin frameworks utilizando librerías de propósito específico para algunas tareas e integrando múltiples tecnologías cómo Solr para el motor de búsqueda o Amazon MWS AMTU para la integración con Amazon.

- PHP5 (desarrollo propio, sin frameworks), Mysql, JQuery
- Desarrollo de APIs con PHP e integración con APIs de terceros
- Motor de búsqueda SOLR
- Entorno de desarrolllo sobre Vagrant

MAYO 2016 - FEBRERO 2017

CTO y programador backend

Moobis.tv

Moobis es una aplicación móvil para grabar vídeos en eventos multitudinarios y aporta una experiencia social agregando los vídeos de todos los asistentes a dichos eventos permitiendo la sincronización de todas las fuentes y la visualización en un innovador reproductor múltiple. Socio fundador, CTO y desarrollador backend en SailsJS (framework MVC para Node) y MongoDB. Wowza Streaming Engine como servidor para los videos. El equipo desarrolló apps híbridas (parte nativa y parte web con lonic/Angular) para Android (https://play.google.com/store/apps/details?id=com.moobis) y iOS (no finalizada).

- Node (MVC framework SailsJS) y Mongo
- Arquitectura API / Clients para web
- Streaming engine Wowza
- Entorno de desarrolllo sobre Docker

ENERO 2010 - JULIO 2011

Programador web

Prisa Digital

Programador PHP en el equipo de elpais.com (durante 3 meses) y posteriormente elviajero.com.

PHP4 con framework propio

IULIO 2009 - IUNIO 2011

Programador web

Freelance

Como programador web freelance desarrollé varios sitios web utilizando Magento, Joomla y Wordpress.

Páginas (activas) desarrolladas durante esta etapa:

www.finsol.es (desarrollada como voluntario para esta ONG)

www.streetwatches.es

Páginas no activas: tiendas online, webs corporativas y blogs.

JULIO 2008 - JULIO 2009

Programador web junior

i3one Business Solutions

Proyectos en los que participé: www.muyinteresante.es www.marie-claire.es www.inspectoresdehacienda.org

Educación

Universidad Nacional de Educación a Distancia - U.N.E.D.

Experto Profesional en Desarrollo de Aplicaciones y Servicios para Dispositivos Móviles 2010 - 2011

Universidad Pontificia de Salamanca en Madrid

Máster en Ingeniería Multimedia 2007 - 2008

Universidad de Las Palmas de Gran Canaria

Beca Séneca, estancia de 1 año en la ULPGC

2004 - 2005

RAFAEL CABRERA PARGA